臺灣高雄地方法院刑事簡易判決　　　　 100年度簡字第5991號
公　訴　人　臺灣高雄地方法院檢察署檢察官
被　　　告　蘇松
　　　　　　陳金龍
　　　　　　張惠君
　　　　　　唐右宸
上列被告因妨害風化案件，經檢察官提起公訴（100年度偵字第
913號），因被告自白犯罪，本院認宜以簡易判決處刑（原案號
：100年度審訴字第2906號），爰不經通常審理程序，裁定逕以
簡易判決處刑如下：
    主  文
蘇松共同犯圖利容留性交罪，處有期徒刑參月，如易科罰金，
以新臺幣壹仟元折算壹日。扣案如附表所示之物，均沒收。
陳金龍共同犯圖利容留性交罪，處有期徒刑參月，如易科罰金，
以新臺幣壹仟元折算壹日。扣案如附表所示之物，均沒收。
張惠君共同犯圖利容留性交罪，累犯，處有期徒刑肆月，如易科
罰金，以新臺幣壹仟元折算壹日。扣案如附表所示之物，均沒收
。
唐右宸共同犯圖利容留性交罪，處有期徒刑參月，如易科罰金，
以新臺幣壹仟元折算壹日。扣案如附表所示之物，均沒收。
    事 實 及 理 由
一、犯罪事實：本件犯罪事實及證據，除證據部分補充「被告4
    人於本院準備程式中之自白」外，餘均引用如附件檢察官起
    訴書之記載。
二、按刑法第231條第1項所稱之「媒介」，謂進行事前之居間介
    紹，而「容留」則係指供給性交或猥褻之場所而言（最高法
    院92年度台上字第4958號、91年度台上字第4431號判決參照
    ）。次按刑法第231條第1項前段之罪，其犯罪構成要件乃以
    行為人主觀上有營利及使男女與他人為性交或猥褻行為之犯
    意，客觀上有引誘、容留或媒介之行為為已足。故行為人只
    要以營利為目的，並有使男女與他人為性交或猥褻行為之意
    圖，而著手引誘、容留或媒介行為，即構成該罪，至於該男
    女與他人是否有為性交或猥褻之行為，及是否果於媒介後獲
    得利益，則非所問（最高法院92年度台上字第4958號判決參
    照）。是核本件被告蘇松、陳金龍、張惠君、唐右宸4人
    以營利之目的，基於使成年女子蔡孟庭與男客鮑孝民為性交
    行為之意圖，並由被告蘇松指派蔡孟庭為鮑孝民服務，而
    居間介紹並提供該店306號包廂予鮑孝民為俗稱「全套」之
    性交行為（即以男性性器插入女性性器之性交行為），已然
    著手媒介、容留行為，是縱其於為警查獲時，尚未實際取得
    鮑孝民所交付之性交易費用，仍該當刑法第231條第1項前段
    之圖利容留性交罪。故核被告4人所為，係犯刑法第231條第
    1項前段之圖利容留性交罪。被告4人所為媒介之低度行為，
    應為其容留之高度行為所吸收，不另論罪。又被告4人就上
    開犯行間，具有犯意聯絡與行為分擔，應論以共同正犯。另
    被告張惠君有起訴書犯罪事實欄所載之犯罪前科及執行情形
    ，有臺灣高等法院被告前案紀錄表1份在卷可查，其於上開
    有期徒刑執行完畢後5年內，故意再犯本件有期徒刑以上之
    罪，為累犯，應依刑法第47條第1項之規定加重其刑。審酌
    被告4人為圖私利，竟容留成年女子與男客為性交之行為，
    法紀觀念淺薄，並破壞社會善良風氣，所為誠屬非是，另被
    告蘇松、張惠君曾因妨害風化案件，分別經本院以100年
    度簡字第4869號判決、97年度訴字第363號判決判處有期徒
    刑4月、5月確定，被告唐右宸亦曾因妨害風化案件，經臺灣
    高雄地方法院檢察署檢察官以99年度偵字第32325號緩起訴
    處分在案，有上開判決書、處分書、臺灣高等法院被告前案
    紀錄表各1份在卷可稽，而又再犯本件，所為實有不該，惟
    念渠等犯後已坦承犯行，態度尚可，並斟酌被告4人於本案
    犯行所侵害之社會法益，犯罪所得等一切具體情狀，爰酌情
    分別量處如主文所示之刑，並諭知易科罰金之折算標準，以
    示懲儆。又本院審酌上情，認被告4人以量處如主文所示之
    刑，已足以達罰當其罪之目的，並令被告心生警惕之效果，
    檢察官就被告張惠君請求量處有期徒刑6月，被告唐右宸請
    求量處有期徒刑5月，其餘被告請求量處有期徒刑4月等語，
    均嫌過重，併此敘明。至扣案如附表所示之物，均係蘇松
    所有，並供渠等為本件犯罪所用，業經被告蘇松供承在卷
    ，基於共同正犯責任共同原則，應依刑法第38條第1項第2款
    規定，在被告蘇松、陳金龍、張惠君、唐右宸之主文項下
    併予宣告沒收，附此敘明。又扣案現金新台幣15,400元因無
    法證明係被告4人犯本件犯罪所得，自不予沒收之諭知，併
    予指明。
三、據上論斷，應依刑事訴訟法第449條第2項、第3項、第454條
    第2項，刑法第28條、第231條第1項、第41條第1項前段、第
    38 條第1項第2款、第47條第1項，刑法施行法第1條之1，逕
    以簡易判決處刑如主文。
四、如不服本判決，得自收受送達之日起10日內，向本院提起上
    訴。
中    華    民    國  100    年    12    月    20    日
                  高雄簡易庭    法  官  張  震
以上正本證明與原本無異。
如不服本判決，應於判決送達之日起10日內向本院提出上訴書狀
。
中    華    民    國  100    年    12    月    20    日
                                書記官  邱家銘
附錄本判決論罪之法條：
中華民國刑法第231條第1項
意圖使男女與他人為性交或猥褻之行為，而引誘、容留或媒介以
營利者，處5年以下有期徒刑，得併科10萬元以下罰金。以詐術
犯之者，亦同。
附表：
┌──┬─────────┬────┬─────┐
│編號│扣押物品名稱      │所有人  │備      註│
├──┼─────────┼────┼─────┤
│1   │員工放勤表15張    │蘇松  │          │
├──┼─────────┼────┼─────┤
│2   │名片16張          │蘇松  │          │
├──┼─────────┼────┼─────┤
│3   │店內女子聯絡電話表│蘇松  │          │
│    │1張               │        │          │
├──┼─────────┼────┼─────┤
│4   │99年12月份客人進出│蘇松  │          │
│    │人數單1張         │        │          │
├──┼─────────┼────┼─────┤
│5   │美容師服務品質詢問│蘇松  │          │
│    │表3張             │        │          │
├──┼─────────┼────┼─────┤
│6   │客人消費卡單11 張 │蘇松  │          │
├──┼─────────┼────┼─────┤
│7   │該店5樓暗門搖扣器2│蘇松  │          │
│    │個                │        │          │
├──┼─────────┼────┼─────┤
│8   │打卡鐘1個         │蘇松  │          │
├──┼─────────┼────┼─────┤
│9   │美容師休假表1張   │蘇松  │          │
├──┼─────────┼────┼─────┤
│10  │監視器系統（含電腦│蘇松  │          │
│    │主機1臺、電腦螢幕1│        │          │
│    │台、鍵盤1個、滑鼠1│        │          │
│    │個）              │        │          │
├──┼─────────┼────┼─────┤
│11  │監視器螢幕1台     │蘇松  │          │
├──┼─────────┼────┼─────┤
│12  │監視器主機1台     │蘇松  │          │
├──┼─────────┼────┼─────┤
│13  │ 雜記簿1本        │蘇松  │起訴書漏載│
└──┴─────────┴────┴─────┘
附件：
臺灣高雄地方法院檢察署檢察官起訴書
                                      100年度偵字第913號
    被      告  蘇松  男  51歲（民國○○年○月○○日生）
                        住高雄市前金區○○○路39號
                        居高雄市新興區○○○路216號8樓之
                        4
                        身分證統一編號：Ｚ000000000號
                陳金龍  男  35歲（民國○○年○月○日生）
                        住高雄市○○區○○街53巷12弄12號
                        高雄市前鎮區○○○街47巷7之3號4
                        樓
                        身分證統一編號：Ｚ000000000號
                張惠君  女  45歲（民國○○年○○月○○日生）
                        住高雄市岡山區○○○路158之1號4
                        樓
                        居高雄市新興區○○○路216號6樓之
                        6
                        身分證統一編號：Ｚ000000000號
                唐右宸  男  40歲（民國○○年○月○○日生）
                        住高雄市○○區○○路97巷1號
                        居高雄市○○區○○街27號7樓
                        身分證統一編號：Ｚ000000000號
上列被告因妨害風化案件，已經偵查終結，認應該提起公訴，茲
將犯罪事實及證據並所犯法條分敘如下：
      犯罪事實
一、張惠君曾因妨害風化案件，經臺灣高雄地方法院判處有期徒
    刑5月確定，於民國98年8月6日執行完畢。蘇松係址設高
    雄市苓雅區○○○路360號「仲夏美容美體店」之負責人，
    於99年12月1日起經營該店，張惠君為該店之櫃臺服務人員
    ，陳金龍、唐右宸為該店之接待人員，渠等4人共同基於意
    圖使女子與不特定男客為猥褻行為而容留、媒介女子以營利
    之犯意聯絡，容留、媒介黃真鋒、郭宜佩、張桂芬、陳筱臻
    、吳雅惠、蔡孟庭、阮夢玲等女子，於該店為男客從事俗稱
    「全套」（即以性器插入性器之性交行為）、「半套」（即
    用手撫摸男客性器官使男客射精）服務，性交易模式為每次
    為「半套」或「全套」服務向男客收取新臺幣（下同）
    1,800元之代價，從事該次性交易女子從中分得1,000元，店
    家從中抽取800元以營利。嗣於99年12月15日晚間9時許，經
    警方前往該店搜索，當場查獲有男客鮑孝民與女子蔡孟庭於
    該店內306號房間從事「全套」性交易，及查獲有男子許友
    騰、陳福榮、林建呈進入該店欲從事性交易，並扣得店內零
    用金15,400元、員工放勤表15張、名片16張、店內女子聯絡
    電話表1張、99年12月份客人進出人數單1張、美容師服務品
    質詢問表3張、客人消費卡單11張、該店5樓暗門遙控器2個
    、打卡鐘1個、美容師休假表1張、監視器系統（含電腦主機
    1 臺、電腦螢幕1台、鍵盤1個、滑鼠1個）、監視器螢幕1台
    、監視器主機1台等物。
二、案經高雄市政府警察局苓雅分局移送偵辦。
      證據並所犯法條
一、證據及待證事實：
  ┌──┬─────────┬─────────────┐
  │編號│    證      據    │      待  證  事  實      │
  ├──┼─────────┼─────────────┤
  │ 1  │被告蘇松於警詢時│被告蘇松所涉之全部犯罪事│
  │    │及偵查中之供述    │實。                      │
  ├──┼─────────┼─────────────┤
  │ 2  │被告陳金龍於警詢時│被告陳金龍知悉「仲夏美容美│
  │    │及偵查中之供述    │體店」有從事性交易，並於該│
  │    │                  │店內接待男客並介紹消費之事│
  │    │                  │實。                      │
  ├──┼─────────┼─────────────┤
  │ 3  │被告張惠君於警詢時│被告張惠君受僱於該店工作，│
  │    │及偵查中之供述    │，負責店內櫃臺結帳及櫃臺抽│
  │    │                  │屜鑰匙保管之事實。        │
  ├──┼─────────┼─────────────┤
  │ 4  │被告唐右宸於警詢時│被告唐右宸之係該店內有從事│
  │    │及偵查中之供述    │性交易，並於該店接待男客之│
  │    │                  │事實。                    │
  ├──┼─────────┼─────────────┤
  │ 5  │證人鮑孝民、蔡孟庭│證人鮑孝民進入該店後，係由│
  │    │於警詢時之證述    │被告陳金龍接待並介紹「全套│
  │    │                  │」之性交易內容後，證人鮑孝│
  │    │                  │民即與證人蔡孟庭於該店306 │
  │    │                  │號房間從事「全套」性交易。│
  ├──┼─────────┼─────────────┤
  │ 6  │證人黃真鋒、郭宜佩│該店有經營「全套」、「半套│
  │    │、張桂芬、陳筱臻、│」等性交易之事實。        │
  │    │、吳雅惠、阮夢玲於│                          │
  │    │警詢時之證述      │                          │
  ├──┼─────────┼─────────────┤
  │ 7  │證人許友騰、陳福榮│警方查獲當日證人許友騰、陳│
  │    │、林建呈於警詢時之│福榮、林建呈均有進入該店欲│
  │    │證述              │從事性交易，證人許友騰、陳│
  │    │                  │福榮係由被告陳金龍接待並介│
  │    │                  │紹消費，證人林建呈係由被告│
  │    │                  │蘇松  接待並介紹消費，被告│
  │    │                  │蘇松  已安排證人黃真鋒欲與│
  │    │                  │證人陳福榮於該店310號房從 │
  │    │                  │事性交易之事實。          │
  │    │                  │                          │
  │    │                  │                          │
  ├──┼─────────┼─────────────┤
  │ 8  │財政部高雄市國稅局│被告蘇松為該店負責人之事│
  │    │苓雅稽徵所財高國稅│實。                      │
  │    │苓營業字第        │                          │
  │    │0993003890號函    │                          │
  ├──┼─────────┼─────────────┤
  │ 9  │搜索扣押筆錄、扣押│全部之犯罪事實。          │
  │    │物品目錄表、現場照│                          │
  │    │片及如犯罪事實欄所│                          │
  │    │示之扣案現金及物品│                          │
  │    │。                │                          │
  └──┴─────────┴─────────────┘
二、核被告蘇松、陳金龍、張惠君、唐右宸所為，均係犯刑法
    第231條第1項之意圖使女子與他人為猥褻、性交之行為，而
    媒介、容留以營利之罪嫌。被告4人間，有犯意聯絡及行為
    分擔，請論以共同正犯。又被告張惠君曾受有期徒刑執行完
    畢，有刑案查註紀錄表可參，5年內故意再犯本件有期徒刑
    以上之罪，為累犯，請依刑法第47條第1項規定加重其刑。
    另扣案之員工放勤表15張、名片16張、店內女子聯絡電話表
    1 張、99年12月份客人進出人數單1張、美容師服務品質詢
    問表3張、客人消費卡單11張、該店5樓暗門遙控器2個、打
    卡鐘1個、美容師休假表1張、監視器系統（含電腦主機1臺
    、電腦螢幕1台、鍵盤1個、滑鼠1個）、監視器螢幕1台、監
    視器主機1台等物，均為犯罪所用之物，請依法宣告沒收。
三、依刑事訴訟法第251條第1項提起公訴。
    此    致
臺灣高雄地方法院
中    華    民    國   100    年    9     月    7     日
                              檢  察  官  施  昱  廷
上正本證明與原本無異
中    華    民    國   100    年    9     月    15    日
                              書  記  官
所犯法條：
刑法第231條第1項
意圖使男女與他人為性交或猥褻之行為，而引誘、容留或媒介以
營利者，處5年以下有期徒刑，得併科10萬元以下罰金。以詐術
犯之者，亦同。